臺灣臺南地方法院民事判決　九十一年度訴字第二三三六號
　　原　　　告　世華聯合商業銀行股份有限公司
　　法定代理人　乙○○
　　訴訟代理人　丁○○
　　　　　　　　甲○○
　　被　　　告　丙○○○
　　　　　　　　戊○○
右當事人間請求給付借款事件，本院判決如左：
    主    文
被告應連帶給付原告新臺幣肆佰陸拾參萬玖仟貳佰玖拾捌元，及自民國九十一年八月
二十九日起至清償日止，按週年利率百分之八點二九計算之利息，並按上開利率百分
之二十計算之違約金。
訴訟費用由被告連帶負擔。
本判決於原告以新臺幣壹佰伍拾伍萬元為被告供擔保後，得假執行；但被告如於假執
行程序實施前，以新臺幣肆佰陸拾參萬玖仟貳佰玖拾捌元為原告預供擔保，得免為假
執行。
    事實及理由
一、原告主張：
  (1)緣被告丙○○○於民國八十九年七月十七日邀同其餘被告戊○○為連帶保證人，
    向原告借款新臺幣（下同）二千六百萬元，約定期限一年，屆期清償，利息按基
    本放款利率加碼百分之○點二一計算（貸款時之放款利率為百分之八點二九，加
    碼後為百分之八點五），其後如遇原告基本放款利率調整，則隨同調整。本息如
    有遲延，逾期在六個月以內者，按上開利率一成，逾期超過六個月部份，按上開
    利率二成計付違約金。又依雙方約定書第六條規定，本金或利息如有一部遲延，
    其全部債務即視為到期。
  (2)經書立本票、約定書二份及保證書一份，交與原告收執，惟被告丙○○○除繳納
    利息，並經拍賣被告戊○○抵押物償還二千五百五十七萬三千八百零六元後，迄
    今仍積欠四百六十三萬九千二百九十八元。依約定書第六條之約定，其已喪失期
    限利益，全部債務視為到期，被告等應負連帶償還責任等語。
  (3)聲明：除供擔保金額外，如主文所示。
二、被告則以：
  (1)被告丙○○○邀得被告戊○○同意提供後列不動產設定抵押權，以為其於八十九
    年七月十七日，向原告借款二千六百萬元之擔保，約定期限一年屆滿清償，利息
    按週年利率百分之八計付，本息如有遲延，逾期在六個月以內者，按上開利率一
    成，逾期超過六個月部份，按上開利率二成計付違約金，又戊○○且為該借款之
    連帶保證人，經登記有案。
  (2)嗣前開借款清償期限屆至，被告丙○○○因無能力清償，爰經原告依法行使抵押
    權，而聲請將被告戊○○所有座落臺南縣新市鄉○○○段五○七之五、五○七之
    七、五○七之十地號土地三筆，及座落上揭五○七之七號地上建物門牌臺南縣新
    市鄉○○街一一五號鋼骨造二層樓住商用房屋一棟執行查封並拍賣，而取償本金
    及利息等合計二千五百餘萬元。
  (3)原告求償之債權未獲滿足，固仍得就被告等之其他財產繼續追討，但值此景氣低
    迷百業蕭條之際，原告之債權既能大致獲得清償，損害已然甚微。倘其能更進一
    步，體認到在此惡劣經濟環境下，前開屬被告戊○○所有而被拍賣之不動產，係
    因一般消費大眾購買力微弱情況下被低價廉售，始無法滿足原告之求償，並非被
    告等意圖賴債。然就此而言，被告等無形中顯然亦受有相當損失。原告若能不為
    己甚，念在被告等實係經濟大環境不佳之受害人，從而只請求本金而捨棄有關之
    利息及違約金，俾留被告等一線生機等語置辯。
  (4)聲明：原告之訴及假執行之聲請均駁回。如受不利之判決，願供擔保，請免
    為假執行。
三、得心證之理由：
  (1)本件原告主張被告丙○○○以被告戊○○擔任連帶保證人，向原告借款，後因未
    依約清償，經原告聲請本院拍賣抵押物取償後，尚欠四百六十三萬九千二百九十
    八元等情，業經提出本票一紙、授信約定書二份、放款撥款通知單四紙、轉帳支
    出傳票四紙（以上均為影本）、放款帳務副檔資料、本院民事執行處通知各一份
    等為證，核屬相符。被告二人雖主張原告已經就被告戊○○所提供之抵押物拍賣
    取償，然就拍賣後原告尚有如前開數額之債權未獲滿足一事，則未經以爭執，自
    應認原告之主張為真實。
  (2)從而，原告基於消費借貸、連帶保證之法律關係，請求被告連帶給付四百六十三
    萬九千二百九十八元，及自九十一年八月二十九日起至清償日止，按週年利率百
    分之八點二九計算之利息，另按上開利率百分之二十計算之違約金，為有理由，
    應予准許。
四、關於假執行之記載：兩造分別陳明願供擔保，請求宣告假執行或免為假執行，經
    審核均無不合，爰各酌定相當之擔保金額，併准許之。
五、結論：本件原告之訴為有理由，依民事訴訟法第八十五條第二項、第三百九十條
    第二項、第三百九十二條，判決如主文。
中　　　華　　　民　　　國　　九十一　　年　　 十二　　 月　　　九　　　日
                                  臺灣臺南地方法院民事第二庭
　　　　　　　　　　　　　　　　　　　　　　　法　　　官　吳坤芳
右為正本係照原本作成
如對本判決上訴，須於判決送達後廿日內向本院提出上訴狀
中　　　華　　　民　　　國　　九十一　　年　　 十二　　 月　　　九　　　日
                                              法院書記官  陳怡吟
